---
title: "Spatio-Temporal RV"
author: "Mónica López Lacort"
date: "8 de febrero de 2018"
output: pdf_document
---

#-------------------------------------------------------------#
#             MODELO ATRACCION HOSPITALARIA
#-------------------------------------------------------------#

## Modelo que estima la tasa de hospitalizaci?n por cualquier causa
## de cada zbs para todo el periodo 2005-2016
```{r}
load(file="datos_atrac_hosp.RData")
```
# EL MODELO
```{r}

library(maptools)
library(spdep)
library(R2WinBUGS)
library(RColorBrewer)
library(classInt)
library(rgdal)

overlaya<- readOGR("./DATOS/stmapas", "ca_zonas_salud_201310")
levels(overlaya$ZONA_CARTO)[levels(overlaya$ZONA_CARTO)=="0705"]<-"2309"

overlaya <- subset(overlaya, ZONA_CARTO!="02")
overlaya <- subset(overlaya, ZONA_CARTO!="05")
overlaya <- subset(overlaya, ZONA_CARTO!="16")

overlay <- spTransform(overlaya, CRS("+proj=longlat +datum=WGS84"))

z<-z[order(match(z$ZBS,overlay$ZONA_CARTO)),]

W<-poly2nb(overlay)
W[60]<-as.integer(72)
W[72][[1]]<-as.integer(c(60,65,74))
W1<-nb2WB(W)

cat("
model{

 for(i in 1:n)
	{
 		y[i]~dbin(p[i],N[i])

 		logit(p[i])<-m+het[i]+sp[i]

 		het[i]~dnorm(0,prechet)
 	}

 sp[1:n]~car.normal(adj[],w[],num[],precsp)

 m~dflat()
 
 prechet<-pow(sdhet,-2)
 precsp<-pow(sdsp,-2)
 sdhet~dunif(0,10)
 sdsp~dunif(0,10)

}
",file="m1.txt")


datos<-list(adj=W1$adj,w=W1$weights, num=W1$num,n=nrow(z),y=z$hosp,N=z$pob)

iniciales<-function(){list(sdhet=runif(1),sdsp=runif(1),m=rnorm(1))}
parametros<-c("sdhet","sdsp","m","p")

res<-bugs(data=datos, inits=iniciales, parameters=parametros, 
model.file="m1.txt", n.chains=3, 
n.iter=40000, n.burnin=20000, debug=TRUE, DIC=FALSE
,working=getwd())

# probabilidad promedio de hospitalizar

atrac<-res$summary[4:nrow(res$summary),1]
z<-cbind(z,atrac)

save(z,file="datos_prob_hospitalizar_zbs.RData")
```

# EL MAPA DE ATRACC.
```{r}
library(maptools)
library(spdep)
library(R2WinBUGS)
library(RColorBrewer)
library(classInt)
library(rgdal)
library(leaflet)
library(scales)

overlaya<- readOGR("./DATOS/stmapas", "ca_zonas_salud_201310")
levels(overlaya$ZONA_CARTO)[levels(overlaya$ZONA_CARTO)=="0705"]<-"2309"

overlaya <- subset(overlaya, ZONA_CARTO!="02")
overlaya <- subset(overlaya, ZONA_CARTO!="05")
overlaya <- subset(overlaya, ZONA_CARTO!="16")

overlay <- spTransform(overlaya, CRS("+proj=longlat +datum=WGS84"))

load(file="datos_prob_hospitalizar_zbs.RData"); z<-z[,c(1,4)]

z<-z[order(match(z$ZBS,overlay$ZONA_CARTO)),]

geo<-read.csv(file="geolocalizaciones.csv",sep=";")

#------------------------------------------------------
palz<-brewer.pal(9,"Reds")[1:9]
paintz<-as.factor((cut(z$atrac*100,c(5,10,15,20,25,30,35,40,45,50))))
levz=levels(paintz)
popupz<-paste(overlay$NOMBRE,round(z$atrac*100,1),"hosp. per 100 children")

geo$color<- "darkred"
geo$color[geo$PROV=="CASTELLON"]<-"red"
geo$color[geo$PROV=="VALENCIA"]<-"purple"

icons <- awesomeIcons(icon = "whatever",
                      iconColor = "black",
                      library = "ion",
                      markerColor = geo$color)

 m<-leaflet() %>% addTiles() %>%
   setView(lng = -0.7532809, lat = 39.4840108, zoom = 7) %>% addTiles() %>%
   addAwesomeMarkers(lat = geo$LAT, lng = geo$LON,icon=icons,popup=geo$X)  %>%
  addPolygons(data=overlay , weight=1, col = 'black'
              ,smoothFactor = 0
              ,opacity = 1.0
              ,fillOpacity = 0.7
              ,fillColor = brewer_pal(palette = "Greys")(9)[as.numeric(paintz)]              
              ,popup =popupz
              ,highlightOptions = highlightOptions(color = "white"
                                                   ,weight = 2
                                                   ,bringToFront = TRUE)) %>%
   addLegend(colors = brewer_pal(palette = "Greys")(nlevels(paintz))
             , labels = levels(paintz), opacity = .7,
             title = "Hospitalizations per 100 children") %>%
 addTiles(urlTemplate = "http://{s}.tile.openstreetmap.org/{z}/{x}/{y}.png")


 library(htmlwidgets)
 saveWidget(m, file="supplemental.html")
```

#-------------------------------------------------------------#
#             MODELO S-T RV
#-------------------------------------------------------------#

# MODRV efectos-modelo (ESPACIO-TEMPORAL ZBS + DPTO)
```{r}

load(file="datos_prob_hospitalizar_zbs.RData"); z<-z[,c(1,4)]
load(file="datos_mod_impacto.RData")

dat_mod<-merge(dat,z,by="ZBS",all.x=T)
dat_mod<-subset(dat_mod,ANO!="2003-2004")  
set.seed(85)

cat("
model{
  
  for(i in 1:n){

      y[i]~dbin(p[i],N[i])
      
  logit(p[i])<-logit(atrac[i])+beta_0+ beta_1*vac[i]+ beta_2*sexo[i]      +beta_3[edad[i]]+alpha_d[dpto[i]] + inter[tiempo[i]] + theta.ST[tiempo[i],zbs[i]]
      
   }

  #------------------------------------------------------------------------
      #Spatio-temporal effect for the first period
  #------------------------------------------------------------------------

      for(z in 1:nzbs){

      BYM[1,z]<-sd.spat*theta.S[1,z]+sd.het*het[1,z]

      het[1,z]~dnorm(0,1)

      theta.ST[1,z]<-pow(1-ro*ro,-0.5)*BYM[1,z]
     }
      
      theta.S[1,1:nzbs]~car.normal(map[],w[],nvec[],1)


  #------------------------------------------------------------------------
      #Spatio-temporal effect for the subsequent periods
  #------------------------------------------------------------------------

    for(t in 2:nperiods){

        for(z in 1:nzbs){

        BYM[t,z]<-sd.spat*theta.S[t,z]+sd.het*het[t,z]
  
        het[t,z]~dnorm(0,1)          

        theta.ST[t,z]<-ro*theta.ST[t-1,z]+BYM[t,z]
            
        }
        theta.S[t,1:nzbs]~car.normal(map[],w[],nvec[],1)
    }
  
  #------------------------------------------------------------------------            
  #           Priors
  #------------------------------------------------------------------------

#Prior distributions
  
    beta_0~dflat()
    beta_1~dflat()
    beta_2~dflat()
    
    beta_3[1]<-0
    for(k in 2:3){beta_3[k]~dflat()}
    
    
    sd.het~dunif(0,5)
    
    sd.spat~dunif(0,5)

# Helth department effect

    for(d in 1:24){

     alpha_d[d]~dnorm(0,tau.d)

    }

    tau.d<-pow(sd.d,-2)
    sd.d ~ dunif(0,5)

#Prior distribution for the global time trend

inter[1:6]~car.normal(mapT[],wT[],nvecT[],tau.inter)

tau.inter<-pow(sd.inter,-2)
sd.inter ~ dunif(0,5)

#Prior distribution for the temporal dependence parameter
    ro~dunif(-1,1)


}
",file="m1.txt")

#---------------
# Datos espacial
#---------------
overlaya<- readOGR("./DATOS/stmapas", "ca_zonas_salud_201310")
levels(overlaya$ZONA_CARTO)[levels(overlaya$ZONA_CARTO)=="0705"]<-"2309"

overlaya <- subset(overlaya, ZONA_CARTO!="02")
overlaya <- subset(overlaya, ZONA_CARTO!="05")
overlaya <- subset(overlaya, ZONA_CARTO!="16")

overlay <- spTransform(overlaya, CRS("+proj=longlat +datum=WGS84"))


dat_mod2<-dat_mod[order(match(dat_mod$ZBS,overlay$ZONA_CARTO)),]

W<-poly2nb(overlay)
W[60]<-as.integer(72)
W[72][[1]]<-as.integer(c(60,65,74))
W1<-nb2WB(W)

dat_mod2$ZBS<-as.numeric(as.factor(dat_mod2$ZBS))
dat_mod2$DPTO<-as.numeric(as.factor(dat_mod2$DPTO))
dat_mod2$SEXO<-as.numeric(as.factor(dat_mod2$SEXO))-1
dat_mod2$VAC<-as.numeric(as.factor(dat_mod2$VAC))-1
dat_mod2$EDAD<-as.numeric(as.factor(dat_mod2$EDAD))
dat_mod2$ANO<-as.numeric(as.factor(dat_mod2$ANO))

mapT<-c(2,1,3,2,4,3,5,4,6,5)#c(1,rep(2:6,each=2),7)+c(1,rep(c(-1,1),5),-1)
numT<-c(1,2,2,2,2,1)#c(1,rep(2,5),1)
wT<-rep(1,10) #rep(1,12)

#----------------------------------------------------------------------------
#                     DATOS MODELO
#----------------------------------------------------------------------------
datos<-list(y=dat_mod2$RV,
            atrac=dat_mod2$atrac,
            vac=dat_mod2$VAC,
            sexo=dat_mod2$SEXO,
            edad=dat_mod2$EDAD,
            dpto=dat_mod2$DPTO,
            zbs=dat_mod2$ZBS,
            tiempo=dat_mod2$ANO,
            map=W1$adj,w=W1$weights, nvec=W1$num,
            mapT=mapT,wT=wT, nvecT=numT,
            n=nrow(dat_mod2),
            N=dat_mod2$pob,
            nperiods=6,
            nzbs=241
                        )


#----------------------------------------------------------------------------
#                      VALORES INICIALES y PARAMETROS
#----------------------------------------------------------------------------
iniciales<-function(){list(beta_0=rnorm(1),beta_1=rnorm(1),
                           beta_2=rnorm(1),
                           beta_3=c(NA,rnorm(2)),
                           theta.S=matrix(rnorm(6*241),ncol=241,nrow=6),
                           sd.d=runif(1),
                           inter=rnorm(6),
                           sd.inter=runif(1),
                           sd.het=runif(1),
                           sd.spat=runif(1),
                           ro=runif(1)
                           )}
parametros<-c("beta_0","beta_1","beta_2","ro","sd.spat","sd.het","sd.d","sd.inter","beta_3","alpha_d","inter","theta.ST")

#----------------------------------------------------------------------------
#                     FUNCION BUGS
#----------------------------------------------------------------------------
res<-bugs(data=datos, inits=iniciales, parameters=parametros, 
model.file="m1.txt", n.chains=3, 
n.iter=10000, n.burnin=2000, debug=TRUE, DIC=TRUE
,working=getwd())

save(res,file="MOD4_param_RVbueno.RData")
save(dat_mod2,file="impacto.RData")
```

#-------------------------------------------------------------#
#             MODELO S-T GEA
#-------------------------------------------------------------#
# MOD4 efectos-modelo (ESPACIO-TEMPORAL ZBS + DPTO)
```{r}
load(file="datos_prob_hospitalizar_zbs.RData"); z<-z[,c(1,4)]
load(file="datos_mod_impacto.RData")

dat_mod<-merge(dat,z,by="ZBS",all.x=T)
dat_mod<-subset(dat_mod,ANO!="2003-2004")

set.seed(85)

cat("
model{
  
  for(i in 1:n){

      y[i]~dbin(p[i],N[i])
      
  logit(p[i])<-logit(atrac[i])+beta_0+ beta_1*vac[i]+ beta_2*sexo[i]      +beta_3[edad[i]]+alpha_d[dpto[i]] + inter[tiempo[i]] + theta.ST[tiempo[i],zbs[i]]
      
   }

  #------------------------------------------------------------------------
      #Spatio-temporal effect for the first period
  #------------------------------------------------------------------------

      for(z in 1:nzbs){

      BYM[1,z]<-sd.spat*theta.S[1,z]+sd.het*het[1,z]

      het[1,z]~dnorm(0,1)

      theta.ST[1,z]<-pow(1-ro*ro,-0.5)*BYM[1,z]
     }
      
      theta.S[1,1:nzbs]~car.normal(map[],w[],nvec[],1)


  #------------------------------------------------------------------------
      #Spatio-temporal effect for the subsequent periods
  #------------------------------------------------------------------------

    for(t in 2:nperiods){

        for(z in 1:nzbs){

        BYM[t,z]<-sd.spat*theta.S[t,z]+sd.het*het[t,z]
  
        het[t,z]~dnorm(0,1)          

        theta.ST[t,z]<-ro*theta.ST[t-1,z]+BYM[t,z]
            
        }
        theta.S[t,1:nzbs]~car.normal(map[],w[],nvec[],1)
    }
  
  #------------------------------------------------------------------------            
  #           Priors
  #------------------------------------------------------------------------

#Prior distributions
  
    beta_0~dflat()
    beta_1~dflat()
    beta_2~dflat()
    
    beta_3[1]<-0
    for(k in 2:3){beta_3[k]~dflat()}
    
    
    sd.het~dunif(0,5)
    
    sd.spat~dunif(0,5)

# Helth department effect

    for(d in 1:24){

     alpha_d[d]~dnorm(0,tau.d)

    }

    tau.d<-pow(sd.d,-2)
    sd.d ~ dunif(0,5)

#Prior distribution for the global time trend

inter[1:6]~car.normal(mapT[],wT[],nvecT[],tau.inter)

tau.inter<-pow(sd.inter,-2)
sd.inter ~ dunif(0,5)

#Prior distribution for the temporal dependence parameter
    ro~dunif(-1,1)


}
",file="m1.txt")

#---------------
# Datos espacial
#---------------
overlaya<- readOGR("./DATOS/stmapas", "ca_zonas_salud_201310")
levels(overlaya$ZONA_CARTO)[levels(overlaya$ZONA_CARTO)=="0705"]<-"2309"

overlaya <- subset(overlaya, ZONA_CARTO!="02")
overlaya <- subset(overlaya, ZONA_CARTO!="05")
overlaya <- subset(overlaya, ZONA_CARTO!="16")

overlay <- spTransform(overlaya, CRS("+proj=longlat +datum=WGS84"))


dat_mod2<-dat_mod[order(match(dat_mod$ZBS,overlay$ZONA_CARTO)),]

W<-poly2nb(overlay)
W[60]<-as.integer(72)
W[72][[1]]<-as.integer(c(60,65,74))
W1<-nb2WB(W)

dat_mod2$ZBS<-as.numeric(as.factor(dat_mod2$ZBS))
dat_mod2$DPTO<-as.numeric(as.factor(dat_mod2$DPTO))
dat_mod2$SEXO<-as.numeric(as.factor(dat_mod2$SEXO))-1
dat_mod2$VAC<-as.numeric(as.factor(dat_mod2$VAC))-1
dat_mod2$EDAD<-as.numeric(as.factor(dat_mod2$EDAD))
dat_mod2$ANO<-as.numeric(as.factor(dat_mod2$ANO))

mapT<-c(2,1,3,2,4,3,5,4,6,5)#c(1,rep(2:6,each=2),7)+c(1,rep(c(-1,1),5),-1)
numT<-c(1,2,2,2,2,1)#c(1,rep(2,5),1)
wT<-rep(1,10) #rep(1,12)

#----------------------------------------------------------------------------
#                     DATOS MODELO
#----------------------------------------------------------------------------
datos<-list(y=dat_mod2$GEA,
            atrac=dat_mod2$atrac,
            vac=dat_mod2$VAC,
            sexo=dat_mod2$SEXO,
            edad=dat_mod2$EDAD,
            dpto=dat_mod2$DPTO,
            zbs=dat_mod2$ZBS,
            tiempo=dat_mod2$ANO,
            map=W1$adj,w=W1$weights, nvec=W1$num,
            mapT=mapT,wT=wT, nvecT=numT,
            n=nrow(dat_mod2),
            N=dat_mod2$pob,
            nperiods=6,
            nzbs=241
                        )


#----------------------------------------------------------------------------
#                      VALORES INICIALES y PARAMETROS
#----------------------------------------------------------------------------
iniciales<-function(){list(beta_0=rnorm(1),beta_1=rnorm(1),
                           beta_2=rnorm(1),
                           beta_3=c(NA,rnorm(2)),
                           theta.S=matrix(rnorm(6*241),ncol=241,nrow=6),
                           sd.d=runif(1),
                           inter=rnorm(6),
                           sd.inter=runif(1),
                           sd.het=runif(1),
                           sd.spat=runif(1),
                           ro=runif(1)
                           )}
parametros<-c("beta_0","beta_1","beta_2","ro","sd.spat","sd.het","sd.d","sd.inter",
              "beta_3","alpha_d","inter","theta.ST")

#----------------------------------------------------------------------------
#                     FUNCION BUGS
#----------------------------------------------------------------------------
set.seed(85)

res<-bugs(data=datos, inits=iniciales, parameters=parametros, 
model.file="m1.txt", n.chains=3, 
n.iter=15000, n.burnin=3000, debug=TRUE, DIC=TRUE
,working=getwd())

save(res,file="MOD4_param_bueno.RData")
```
#-------------------------------------------------------------#
#             RESULTADOS MODELOS S-T (TABLA 1)
#-------------------------------------------------------------#
```{r}
load(file="MOD4_param_bueno.RData")   # Res GEA
load(file="MOD4_param_RVbueno.RData") # Res RV

# Coefficients

#--------------------------------------------------------------------------------------
intercept<-paste(round(mean(res$sims.list$beta_0),2),"(",
                 round(quantile(res$sims.list$beta_0,0.025),2),",",
                 round(quantile(res$sims.list$beta_0,0.975),2),")",sep="")

Unvaccinated<-0
Vaccinated<-paste(round(mean(res$sims.list$beta_1),2),"(",
                  round(quantile(res$sims.list$beta_1,0.025),2),",",
                  round(quantile(res$sims.list$beta_1,0.975),2),")",sep="")

age0<-0
age1<-paste(round(apply(res$sims.list$beta_3,2,mean)[1],2),"(",
            round(apply(res$sims.list$beta_3,2,function(x)quantile(x,0.025))[1],2),",",
            round(apply(res$sims.list$beta_3,2,function(x)quantile(x,0.975))[1],2),")",sep="")
age2<-paste(round(apply(res$sims.list$beta_3,2,mean)[2],2),"(",
            round(apply(res$sims.list$beta_3,2,function(x)quantile(x,0.025))[2],2),",",
            round(apply(res$sims.list$beta_3,2,function(x)quantile(x,0.975))[2],2),")",sep="")
Males<-0
Females<-paste(round(mean(res$sims.list$beta_2),2),"(",round(quantile(res$sims.list$beta_2,0.025),2),",",round(quantile(res$sims.list$beta_2,0.975),2),")",sep="")

Health_department_unstructured<-paste(round(mean(res$sims.list$sd.d),2),"(",round(quantile(res$sims.list$sd.d,0.025),2),",",round(quantile(res$sims.list$sd.d,0.975),2),")",sep="")

Health_care_district_unstructured<-paste(round(mean(res$sims.list$sd.het),2),"(",round(quantile(res$sims.list$sd.het,0.025),2),",",round(quantile(res$sims.list$sd.het,0.975),2),")",sep="")

Health_care_district_structured<-paste(round(mean(res$sims.list$sd.spat),2),"(",round(quantile(res$sims.list$sd.spat,0.025),2),",",round(quantile(res$sims.list$sd.spat,0.975),2),")",sep="")

Periodo_structured<-paste(round(mean(res$sims.list$sd.inter),2),"(",round(quantile(res$sims.list$sd.inter,0.025),2),",",round(quantile(res$sims.list$sd.inter,0.975),2),")",sep="")

ro<-paste(round(mean(res$sims.list$ro),2),"(",round(quantile(res$sims.list$ro,0.025),2),",",round(quantile(res$sims.list$ro,0.975),2),")",sep="")

tabla1<-rbind(intercept,Unvaccinated,Vaccinated,age0,age1,age2,Males,Females,Health_department_unstructured,Health_care_district_unstructured,Health_care_district_structured,Periodo_structured,ro)
#--------------------------------------------------------------------------------------

# OR


Unvaccinated<-0
Vaccinated<-paste(round(mean(sapply(res$sims.list$beta_1,exp)),2),"(",
                  round(quantile(sapply(res$sims.list$beta_1,exp),0.025),2),",",
                  round(quantile(sapply(res$sims.list$beta_1,exp),0.975),2),")",sep="")

age0<-0
age1<-paste(round(apply(apply(res$sims.list$beta_3,2,exp),2,mean)[1],2),"(",
            round(apply(apply(res$sims.list$beta_3,2,exp),2,function(x)quantile(x,0.025))[1],2),",",
            round(apply(apply(res$sims.list$beta_3,2,exp),2,function(x)quantile(x,0.975))[1],2),")",
            sep="")

age2<-paste(round(apply(apply(res$sims.list$beta_3,2,exp),2,mean)[2],2),"(",
            round(apply(apply(res$sims.list$beta_3,2,exp),2,function(x)quantile(x,0.025))[2],2),",",
            round(apply(apply(res$sims.list$beta_3,2,exp),2,function(x)quantile(x,0.975))[2],2),")",
            sep="")
Males<-0
Females<-paste(round(mean(sapply(res$sims.list$beta_2,exp)),2),"(",
                  round(quantile(sapply(res$sims.list$beta_2,exp),0.025),2),",",
                  round(quantile(sapply(res$sims.list$beta_2,exp),0.975),2),")",sep="")

tabla2<-rbind(0,Unvaccinated,Vaccinated,age0,age1,age2,Males,Females,0,0,0,0,0)

tabla<-cbind(tabla1,tabla2)

write.table(tabla,file="tabla1.csv",sep=";")
```
# OR,departamento y periodo
```{r}

load(file="MOD4_param_bueno.RData")   # Res GEA
load(file="MOD4_param_RVbueno.RData") # Res RV

# DEPTO

x<-apply(apply(res$sims.list$alpha_d,2,exp),2,mean)
l1<-apply(apply(res$sims.list$alpha_d,2,exp),2,function(x)quantile(x,0.025))
l2<-apply(apply(res$sims.list$alpha_d,2,exp),2,function(x)quantile(x,0.975))
Dpto<-as.factor(c("01","02","03","04","05","06","07","08","09",10:24))

t<-data.frame(x,l1,l2,Dpto)

library(ggplot2)
t$a<-""
limits <- aes(ymax = l1, ymin=l2)

g<-ggplot(t, aes(Dpto,x,group=a)) + geom_point(size=3)+ylab("OR, 95% CI")+geom_hline(yintercept = 1,colour="red",linetype="dashed")
g<-g + xlab("Health Department") +scale_fill_brewer(palette="Set3")+ggtitle("")+coord_flip()
g<-g+theme_bw()+geom_errorbar(limits, width=0.25)
g<-g+theme(plot.title = element_text(size=12, face="bold", vjust=2))
g<-g+theme(panel.background = element_rect(fill = "white"))
g<-g+theme(strip.text.x = element_text(face = "bold",size = 12, hjust = 0.5, vjust = 0.5),axis.text=element_text(size=12), axis.title=element_text(size=12,face="bold"))
g<-g+theme(panel.grid.major = element_line(colour = "white"))
g<-g+theme(plot.title = element_text(size=12, face="bold", vjust=2))

print(g)

# efecto periodo
x<-apply(apply(res$sims.list$inter,2,exp),2,mean)
l1<-apply(apply(res$sims.list$inter,2,exp),2,function(x)quantile(x,0.025))
l2<-apply(apply(res$sims.list$inter,2,exp),2,function(x)quantile(x,0.975))
periodo<-c("2005-2006","2007-2008","2009-2010","2011-2012",
           "2013-2014","2015-2016")
t<-data.frame(x,l1,l2,periodo)

library(ggplot2)

t$a<-""
limits <- aes(ymax = l1, ymin=l2)

g<-ggplot(t, aes(periodo,x,group=a)) + geom_point(size=3)+ylab("OR, 95% CI")+geom_hline(yintercept = 1,colour="red",linetype="dashed")+geom_line(colour="blue")
g<-g + xlab("Period") +scale_fill_brewer(palette="Set3")+ggtitle("")
g<-g+theme_bw()+geom_errorbar(limits, width=0.25)
g<-g+theme(plot.title = element_text(size=12, face="bold", vjust=2))
g<-g+theme(panel.background = element_rect(fill = "white"))
g<-g+theme(strip.text.x = element_text(face = "bold",size = 12, hjust = 0.5, vjust = 0.5),axis.text=element_text(size=12), axis.title=element_text(size=12,face="bold"))
g<-g+theme(panel.grid.major = element_line(colour = "white"))
g<-g+theme(plot.title = element_text(size=12, face="bold", vjust=2))

print(g)
```
# MAPAS S-T
```{r}

load(file="MOD4_param_bueno.RData")   # Res GEA
load(file="MOD4_param_RVbueno.RData") # Res RV

#---------------------------------------------------------------------------------
#                           MAPA efecto ST
#---------------------------------------------------------------------------------

library(maptools)
library(spdep)
library(R2WinBUGS)
library(RColorBrewer)
library(classInt)
library(rgdal)
library(leaflet)

overlaya<- readOGR("C:/Users/04618027H.FISABIO/Desktop/PROYECTOS/MONICA UCV/MONICA/SPATIO-TEMPORAL RV/SCRIPT/app - vf/stmapas", "ca_zonas_salud_201310")
levels(overlaya$ZONA_CARTO)[levels(overlaya$ZONA_CARTO)=="0705"]<-"2309"

overlaya <- subset(overlaya, ZONA_CARTO!="02")
overlaya <- subset(overlaya, ZONA_CARTO!="05")
overlaya <- subset(overlaya, ZONA_CARTO!="16")

overlay <- spTransform(overlaya, CRS("+proj=longlat +datum=WGS84"))
overlay$ZBS<-as.numeric(as.factor(as.character(overlay$ZONA_CARTO)))

# cambiar  

for( i in 1:6)
{
x<-t(apply(apply(res$sims.list$theta.ST,1:3,exp),2:3,mean))[,i]
zbs<-1:241

t<-data.frame(x,zbs)
t<-t[order(match(t$zbs,overlay$ZBS)),]

palz<-brewer.pal(7,"BrBG")[1:7]

y<-c(-1,-0.5,-0.25,-0.1,0.1,0.25,0.5,1)

paintz<-as.factor(cut(1-t$x,y))
levz=levels(paintz)
popupz<-paste(overlay$NOMBRE,round(t$x,2))

def.par <- par(no.readonly = TRUE)
postscript(paste(i,"gea.eps",sep=""))

plot(overlay,col=palz[paintz])
dev.off()
}

# title("",cex=0.75)
# legend(x="bottomright",fill=palz[1:7],
#        legend=c("> 50% high.","25-50% high.","10-25% high.","","10-25% low.","25-50% low.","> 50% low."),
#        cex=0.7,inset=0.03,title="")

```
#-------------------------------------------------------------#
#             RESULTADOS IMPACTO (TABLA 2)
#-------------------------------------------------------------#

# COBERTURA VACUNAL POR PERIODOS  Y ZBS
```{r}
  
#--------------------------------------------------------------------------------------
#                    GIF MAP R Version 3.4.2
#--------------------------------------------------------------------------------------
 # load libraries
library(curl)
library(readxl)
library(data.table)
library(rworldmap)
library(ggplot2)
library(dplyr)
library(tweenr)
library(ggthemes)
library(viridis)
library(rgeos)
library(countrycode)
library(devtools)
#install_github("dgrtwo/gganimate", ref = "26ec501")
library(gganimate)
library(maptools)
library(spdep)
library(RColorBrewer)
library(classInt)
library(rgdal)
library(leaflet)
library(ggmap)
library(scales)
library(magick)
gpclibPermit()
gpclibPermitStatus()


#----------------------------------------------------------
#                 GIF COBERTURA
#----------------------------------------------------------

load(file="../DATOS/datos_mapa_cobertura.RData")

# cargamos datos
overlaya<- readOGR(".", "ca_zonas_salud_201310")
levels(overlaya$ZONA_CARTO)[levels(overlaya$ZONA_CARTO)=="0705"]<-"2309"

overlaya <- subset(overlaya, ZONA_CARTO!="02")
overlaya <- subset(overlaya, ZONA_CARTO!="05")
overlaya <- subset(overlaya, ZONA_CARTO!="16")

overlay <- spTransform(overlaya, CRS("+proj=robin")) # reproject
overlay$ZBS<-as.numeric(as.factor(as.character(overlay$ZONA_CARTO)))

datos$ZBS<-as.character(as.numeric(as.factor(as.character(datos$ZBS))))

wmap_df <- fortify(overlay, region = "ZBS")

# merge shapefile and data
mapa <- left_join(wmap_df, datos, by = c('id'='ZBS'))
mapa$coverage<-mapa$vac/mapa$pob*100

# get Min and Max values of life expectancy
vmax <- max(mapa$coverage, na.rm=T)
vmin <- min(mapa$coverage, na.rm=T)


mapa$ANO2<-NULL
mapa$ANO2[mapa$ANO==1]<-"2005-2006"
mapa$ANO2[mapa$ANO==2]<-"2007-2008"
mapa$ANO2[mapa$ANO==3]<-"2009-2010"
mapa$ANO2[mapa$ANO==4]<-"2011-2012"
mapa$ANO2[mapa$ANO==5]<-"2013-2014"
mapa$ANO2[mapa$ANO==6]<-"2015-2016"

theme_opts <- list(theme(panel.grid.minor = element_blank(),
                         panel.grid.major = element_blank(),
                         panel.background = element_blank(),
                         plot.background = element_blank(),
                         panel.border = element_blank(),
                         axis.line = element_blank(),
                         axis.text.x = element_blank(),
                         axis.text.y = element_blank(),
                         axis.ticks = element_blank(),
                         axis.title.x = element_blank(),
                         axis.title.y = element_blank(),
                         legend.position="right",
                         plot.title = element_text(size=16)))

# plot
o <- ggplot(data=mapa) +
  geom_polygon(aes(x = long, y = lat,group = group, frame = ANO2), color="black",fill="pink") +
  theme_opts +coord_equal() 


# plot
o <- ggplot(data=mapa) +
  geom_polygon(aes(x = long, y = lat, group = group, fill=coverage, frame = ANO2), color="grey") +
  theme_opts +
  coord_equal() +
  labs(title = paste("Rotavirus vaccine coverage:",levels(mapa$ANO2)),
       subtitle = "Children < 3 years",
       caption = 'Vaccinated children % by health care district, 2005-2016') +
  scale_fill_distiller(name='Coverage (%)', direction = 1, palette='Blues')

a<-gg_animate(o, "img.mp4", saver="mp4", title_frame =T)

a<-gg_animate(o,  saver="gif", title_frame =T)
a<-gg_animate(o,title_frame =T)
gg_animate_save(a,"im.gif",saver="gif")

anim_save(o)
```
#-------------------------------------------------------------#
#             RESULTADOS IMPACTO S-T (FIGURA 1)
#-------------------------------------------------------------#
```{r}

# NEO

load(file="MOD4_param_bueno.RData")   # Res GEA
load(file="MOD4_param_RVbueno.RData") # Res RV
load(file="impacto.RData")

attach(dat_mod2)
attach(res)
#-----------------------------------------------------------------------------
#                               PREDICCI?N
#-----------------------------------------------------------------------------
p<-matrix(nrow = nrow(dat_mod2),ncol=1002)
p.sinv<-matrix(nrow = nrow(dat_mod2),ncol=1002)
p.con<-matrix(nrow = nrow(dat_mod2),ncol=1002)

edad<-EDAD; dpto<-DPTO; zbs<-ZBS; inter<-ANO; st<-NULL

for(i in 1:1002)
{
   
   edad[edad==1]<-0
   edad[edad==2]<-t(sims.list$beta_3)[1,i]
   edad[edad==3]<-t(sims.list$beta_3)[2,i] 
   
   for(j in 1:24){dpto[DPTO==j]<-t(sims.list$alpha_d)[j,i]}
   
   for(k in 1:6){inter[ANO==k]<-t(sims.list$inter)[k,i]}
   
   for(z in 1:241)
     {
        for(k2 in 1:6){
         st[ANO==k2 & ZBS==z]<-sims.list$theta.ST[i,k2,z]
        }
     }
   
  logitp<-log(atrac/(1-atrac))+sims.list$beta_0[i]+sims.list$beta_1[i]*VAC+
          sims.list$beta_2[i]*SEXO + edad + dpto+ inter + st 
  
  logitp.sin<-log(atrac/(1-atrac)) + sims.list$beta_0[i]+sims.list$beta_2[i]*SEXO+ edad + dpto+ inter + st
  
  logitp.con<-log(atrac/(1-atrac)) + sims.list$beta_0[i]+sims.list$beta_1[i]+
    sims.list$beta_2[i]*SEXO+ edad + dpto+ inter + st
 
   p[,i]<-exp(logitp)/(1+exp(logitp))
   p.con[,i]<-exp(logitp.con)/(1+exp(logitp.con))
   p.sinv[,i]<-exp(logitp.sin)/(1+exp(logitp.sin))
}

#################### N? DE CASOS (PREDICCI?N) ##################

y.pred<-matrix(nrow = nrow(dat_mod2), ncol=1002)
y.pred.sin<-matrix(nrow = nrow(dat_mod2), ncol=1002)
y.pred.con<-matrix(nrow = nrow(dat_mod2), ncol=1002)

for(i in 1:1002)
{
  y.pred[,i]<-pob*p[,i]
  y.pred.sin[,i]<-pob*p.sinv[,i]
  y.pred.con[,i]<-pob*p.con[,i]
}

dif<-y.pred.sin-y.pred
# si vacunasemos a todos (los que nos ahorramos)
dif.tot<-y.pred.sin-y.pred.con

x<-mean(apply(dif,2,sum))
l1<-quantile(apply(dif,2,sum),0.025)
l2<-quantile(apply(dif,2,sum),0.975)

# vemos cuantas habr?a sin vacuna
tot.sin<-mean(apply(y.pred.sin,2,sum))
l1.tot.sin<-quantile(apply(y.pred.sin,2,sum),0.025)
l2.tot.sin<-quantile(apply(y.pred.sin,2,sum),0.975)

x.tot<-mean(apply(dif.tot,2,sum))
l1.tot<-quantile(apply(dif.tot,2,sum),0.025)
l2.tot<-quantile(apply(dif.tot,2,sum),0.975)

# % EVITADAS
round(x/tot.sin*100,1)
round(l1/l1.tot.sin*100,1)
round(l2/l2.tot.sin*100,1)

# % EVITADAS si hubiesemos vacunado a todos
round(x.tot/tot.sin*100,1)
round(l1.tot/l1.tot.sin*100,1)
round(l2.tot/l2.tot.sin*100,1)

# impacto por periodos
#.............................................................................
# cambiar por: dif/dif.tot
DAT<-data.frame(cbind(dat_mod2$ANO,dif));names(DAT)[1]<-c("ANO")
I<-apply(DAT[2:1003],2, function(x){aggregate(x~ANO,sum,data=DAT)})

A<-data.frame(matrix(nrow=6,ncol=1002))

for(i in 1:1002)
{
  A[,i]<-I[[i]][2]
}

x<-apply(A,1,mean)
l1<-apply(A,1,function(x)quantile(x,0.025))
l2<-apply(A,1,function(x)quantile(x,0.975))
B<-cbind(I[[1]][1],x,l1,l2)

# PARA CALCULAR LOS QUE HABR?A SIN VACUNAR A NADIE

DAT<-data.frame(cbind(dat_mod2$ANO,y.pred.sin));names(DAT)[1]<-c("ANO")
I<-apply(DAT[2:1003],2, function(x){aggregate(x~ANO,sum,data=DAT)})

A<-data.frame(matrix(nrow=6,ncol=1002))

for(i in 1:1002)
{
  A[,i]<-I[[i]][2]
}

x.sin<-apply(A,1,mean)
l1.sin<-apply(A,1,function(x)quantile(x,0.025))
l2.sin<-apply(A,1,function(x)quantile(x,0.975))
B.sin<-cbind(I[[1]][1],x.sin,l1.sin,l2.sin)

B$w<-paste(round(B$x/B.sin$x.sin*100),"%,",round(B$x),"(",round(B$l1),",",round(B$l2),")",sep="")
write.table(B,file="tabla2_2.csv",sep=";")

round(B$x/B.sin$x.sin*100,1)
round(B$l1/B.sin$l1.sin*100,1)
round(B$l2/B.sin$l2.sin*100,1)

#.............................................................................
#         IMPACTO SPATIO-TEMPORAL
#.............................................................................

# cambiar por: dif/dif.tot
DAT<-data.frame(cbind(dat_mod2$ZBS,dat_mod2$ANO,dif));names(DAT)[1:2]<-c("ZBS","ANO")
I<-apply(DAT[3:1004],2, function(x){aggregate(x~ZBS+ANO,sum,data=DAT)})

A<-data.frame(matrix(nrow=1446,ncol=1002))

for(i in 1:1002)
{
  A[,i]<-I[[i]][3]
}

x<-apply(A,1,mean)
l1<-apply(A,1,function(x)quantile(x,0.025))
l2<-apply(A,1,function(x)quantile(x,0.975))
B<-cbind(I[[1]][1],I[[1]][2],x,l1,l2)

save(B,file="resultados_impacto.RData")
save(B,file="resultados_impactoGEA.RData")


#.................... PC

load(file="resultados_impacto.RData") # RV
load(file="resultados_impactoGEA.RData") # GEA


library(maptools)
library(spdep)
library(R2WinBUGS)
library(RColorBrewer)
library(classInt)
library(rgdal)
library(leaflet)

overlaya<- readOGR("./DATOS/stmapas", "ca_zonas_salud_201310")
levels(overlaya$ZONA_CARTO)[levels(overlaya$ZONA_CARTO)=="0705"]<-"2309"

overlaya <- subset(overlaya, ZONA_CARTO!="02")
overlaya <- subset(overlaya, ZONA_CARTO!="05")
overlaya <- subset(overlaya, ZONA_CARTO!="16")

overlay <- spTransform(overlaya, CRS("+proj=longlat +datum=WGS84"))
overlay$ZBS<-as.numeric(as.factor(as.character(overlay$ZONA_CARTO)))

# cambiar  

for( i in 1:6)
{
B2<-subset(B, ANO==1)

x<-B2$x
zbs<-B2$ZBS

t<-data.frame(x,zbs)
t<-t[order(match(t$zbs,overlay$ZBS)),]

palz<-brewer.pal(5,"Greys")[1:5]

y<-c(0,1,5,9,13,16)

paintz<-as.factor(cut(round(t$x),y,include.lowest = T,right = F))
levz=levels(paintz)
popupz<-paste(overlay$NOMBRE,round(t$x))

def.par <- par(no.readonly = TRUE)
postscript(paste(i,"impgea.eps",sep=""))

plot(overlay,col=palz[paintz])
dev.off()
}

title("",cex=0.75)
legend(x="bottomright",fill=palz[1:5],
       legend=c("0","1-4","5-8","9-12","11-16"),
       cex=0.7,inset=0.03,title="Hospitalizations averted")

```

